臺灣臺南地方法院臺南簡易庭民事判決
111年度南簡字第1307號
原      告  吳姿蓉  
被      告  高素器  
上列當事人間因過失傷害案件，經原告提起刑事附帶民事訴訟，
由本院刑事庭移送（111年度交簡字第953號；111年度交簡附民
字第77號），於民國111年11月7日言詞辯論終結，本院判決如下
：
    主  文
被告應給付原告新臺幣13萬6748‬元，及自民國111年3月23日起
至清償日止，按週年利率5%計算之利息。
原告其餘之訴駁回。
訴訟費用由原告負擔13分之12（即12/13），其餘由被告負擔。
本判決原告勝訴部分得假執行。但被告如以新臺幣13萬6748‬元
為原告預供擔保，得免為假執行。
    事實及理由
一、兩造主張
　㈠原告主張：
　⒈被告於民國110年3月2 日晚間7 時53分（日時下以「00.00.0
    0/00:00:00」格式）騎乘車牌號碼000-000號普通重型機車
    （下稱被告機車），違規駛入臺南市歸仁區民生南街2段698
     巷之自行車專用車道，於駛近同巷188號房屋前時，恰有於
    專用道內徒步行至該屋門口之原告發現被告機車自後方而來
    ，遂暫停後向左前方路邊奔跑閃避，而與為閃避其而向左前
    行駛之被告機車撞擊，致原告受有「第12胸椎楔狀壓迫閉鎖
    性骨折、頭部損傷、下背和骨盆挫傷、左側足部挫傷」等傷
    害（下稱本件事故）。被告就本件事故所犯過失傷害罪，經
    本院判刑確定（本院111年度交簡字第953號，判處有期徒刑
    3 月，111.06.21確定）。
　⒉原告因系爭交通事故受有以下損害：
　⑴醫療費用損失：原告因系爭交通事故就醫，共支出醫療費用
    新臺幣（下同）4萬4248元。
　⑵增加生活上支出：原告因系爭交通事故，受有胸椎楔狀壓迫
    閉鎖性骨折，經醫囑需使用背架固定，故支出購買長背架費
    用7500元。　　
　⑶精神慰撫金：原告因系爭交通事故需長期服用止痛藥物減輕
    疼痛，並因此致其下背痛，時常頭暈，精神受有痛苦，爰請
    求賠償精神慰撫金130萬元。　
　⒊爰依民法第184條第1項、第191條之2之侵權行為法律關係，
    聲明：被告應給付原告135萬1748元，及自起訴狀繕本送達
    翌日起按週年利率百分之5計算之利息（起訴狀送達日111.0
    3.22）。
  ㈡被告答辯
　⒈被告就刑事判決認定被告有過失責任並不爭執，同意賠償原
    告醫療費用、長背架費用，惟就精神慰撫金認以5 萬元為合
    理，以上共計10萬1748元。
　⒉爰聲明：原告之訴逾10萬1748元部分駁回，被告願供擔保請
    准宣告免為假執行。
二、得心證之理由
　㈠請求基礎事實認定：
　　原告主張事實，經原告提出診斷證明書、醫療費用收據、訂
    貨單為證，依監視器錄影畫面所示，本件事故係被告機車違
    規行駛自行車專用道，並因兩人閃避方向相同，致發生本件
    事故，而被告對其過失責任並不爭執，則原告依侵權行為（
    民法第184條、第191條之2）之法律關係，請求被告賠償醫
    療費用、增加生活上支出費用及精神慰撫金損害，為有理由
    。
　㈡就賠償金額之認定如下：
　⒈醫療費用部分：
　  原告主張因系爭交通事故受傷支出醫療費用共計4萬4248元
    乙節，業據其提出台南市立醫院、昌樓骨科診所之診斷證明
    書及醫療收據等件為憑（附民卷第15至27頁），是原告請求
    被告賠償醫療費用4萬4248元，且為被告所不爭執，自應准
    許。
  ⒉增加生活上支出部分：此部分有原告提出之晉德傷殘用具製
    造廠有限公司110.08.10訂貨單在卷，且為被告所不爭執，
    應認為可採。 
　⒊精神慰撫金部分：
　　本件原告依民法第195 條第1 項請求被告賠償精神慰撫金13
    0 萬元，本件原告因本件事故所受傷勢與預期療程及治療可
    能性，經台南市立醫院函復本院以「①病患於110.03.02因車
    禍於急診求診，因第12胸椎壓迫性骨折有背痛情形。②在保
    守治療下，背痛無改善，因此於110.08.08住院、08.09接受
    經皮椎體成型術，術後疼痛改善8成以上。於110.08.17術後
    門診追蹤，恢復良好，預期08.09手術後須再背架使用3個月
    可恢復正常生活（沒有嚴重背痛，但壓迫性骨折不可能回復
    原來的樣子）」，可認原告因本件事故受有相當精神壓力之
    精神健康受損之狀況，則其請求精神慰撫金賠償，應認有理
    由，惟就其請求金額，參照其受傷程度與治療情況、因本件
    所耗時間與勞費、案發時兩造身分地位與關係、刑事判決判
    處刑度、事故與修養期間基本工資標準，衡酌精神慰撫金之
    性質，認此部分之請求，就車禍當月至接受手術之約5個月
    （110.03.02-110.08.08），前3個月每月可請求1萬5000元
    、後2個月每月可請求1萬元，其術後3 個月，每月可請求50
    00元，另再斟酌本案情節，可另請求5000元，以上合計共8 
    萬5000元為適當。
  ㈢本件原告得請求金額算定
　　依上開各項計算結果，原告得請求金額，查為：①醫療費用4
     萬4248元、②增加生活上支出費用7500元、③精神慰撫金8 
    萬5000元。以上合計共13萬6748‬元。
三、從而，原告依侵權行為之法律關係，請求被告賠償如主文第
    1項金額與利息，為有理由，應予准許。逾前開範圍之請求
    ，為無理由，應予駁回。
四、職權宣告假執行與擔保免假執行
　㈠本件為所命給付之金額或價額未逾新臺幣五十萬元之判決，
    核屬同法第389條第1項第5款所定之判決，且未經被告為同
    法第391 條之不准假執行之聲請，爰依職權宣告假執行。
　㈡另衡酌雙方利益，依同法第392條第2項規定，依職權命被告
    以主文所示之金額預供擔保，得免為假執行。
五、訴訟費用負擔
　　本件原告一部勝訴、一部敗訴，爰依民事訴訟法第79條規定
    ，命兩造以主文所載比例分擔訴訟費用。
六、結論：原告之訴為一部有理由、一部無理由，依民事訴訟法
    第436條第2項、第79條、第389條第1項第5款、第392條第2 
    項，判決如主文。
中　　華　　民　　國　　111 　年　　11　　月　　30　　日
                  臺南簡易庭  法  官  
以上正本證明與原本無異。
如不服本判決，應於送達後20日內，向本院提出上訴狀並表明上
訴理由，如於本判決宣示後送達前提起上訴者，應於判決送達後
20日內補提上訴理由書（須附繕本），如委任律師提起上訴者，
應一併繳納上訴審裁判費。
中　　華　　民　　國　　111 　年　　11　　月　　30　　日
  　　　　　　　　　　　　　　書記官　林怡芳　　　
附錄：   民法  第 184 條（同民國 88 年 04 月 21 日） ．因故意或過失，不法侵害他人之權利者，負損害賠償責任。故意以背於善良風俗之方法，加損害於他人者亦同。 ．違反保護他人之法律，致生損害於他人者，負賠償責任。但能證明其行為無過失者，不在此限。  第 191-2 條（同民國 88 年 04 月 21 日） ．汽車、機車或其他非依軌道行駛之動力車輛，在使用中加損害於他人者，駕駛人應賠償因此所生之損害。但於防止損害之發生，已盡相當之注意者，不在此限。  第 193 條（同民國 18 年 11 月 22 日） ．不法侵害他人之身體或健康者，對於被害人因此喪失或減少勞動能力或增加生活上之需要時，應負損害賠償責任。 ．前項損害賠償，法院得因當事人之聲請，定為支付定期金。但須命加害人提出擔保。   第 195 條（節錄第1 項） ．不法侵害他人之身體、健康、名譽、自由、信用、隱私、貞操，或不法侵害其他人格法益而情節重大者，被害人雖非財產上之損害，亦得請求賠償相當之金額。其名譽被侵害者，並得請求回復名譽之適當處分。  第 213 條（同民國 88 年 04 月 21 日） ．負損害賠償責任者，除法律另有規定或契約另有訂定外，應回復他方損害發生前之原狀。 ．因回復原狀而應給付金錢者，自損害發生時起，加給利息。 ．第一項情形，債權人得請求支付回復原狀所必要之費用，以代回復原狀。  第 214 條（同民國 18 年 11 月 22 日） ．應回復原狀者，如經債權人定相當期限催告後，逾期不為回復時，債權人得請求以金錢賠償其損害。  第 215 條（同民國 18 年 11 月 22 日） ．不能回復原狀或回復顯有重大困難者，應以金錢賠償其損害。　 　　　 第 216 條（同民國 18 年 11 月 22 日） ．損害賠償，除法律另有規定或契約另有訂定外，應以填補債權人所受損害及所失利益為限。 ．依通常情形，或依已定之計劃、設備或其他特別情事，可得預期之利益，視為所失利益。  民事訴訟法  第 79 條（同民國 92 年 02 月 07 日） ．各當事人一部勝訴、一部敗訴者，其訴訟費用，由法院酌量情形，命兩造以比例分擔或命一造負擔，或命兩造各自負擔其支出之訴訟費用。 　　　　 第 87 條（同民國 57 年 02 月 01 日；節錄第1 項） ．法院為終局判決時，應依職權為訴訟費用之裁判。  第 389 條（同民國 89 年 02 月 09 日；節錄第1 項各款） ．下列各款之判決，法院應依職權宣告假執行： 　一、本於被告認諾所為之判決。 　三、就第四百二十七條第一項至第四項訴訟適用簡易程序所為被告敗訴之判決。 　五、所命給付之金額或價額未逾新臺幣五十萬元之判決。  第 391 條（同民國 57 年 02 月 01 日） ．被告釋明因假執行恐受不能回復之損害者，如係第三百八十九條情形，法院應依其聲請宣告不准假執行；如係前條情形，應宣告駁回原告假執行之聲請。  第 392 條（同民國 92 年 02 月 07 日） ．法院得宣告非經原告預供擔保，不得為假執行。 ．法院得依聲請或依職權，宣告被告預供擔保，或將請求標的物提存而免為假執行。 ．依前項規定預供擔保或提存而免為假執行，應於執行標的物拍定、變賣或物之交付前為之。  第 436 條（同民國 88 年 02 月 03 日） ．簡易訴訟程序在獨任法官前行之。 ．簡易訴訟程序，除本章別有規定外，仍適用第一章通常訴訟程序之規定。